臺灣臺中地方法院刑事判決
                                     110年度訴字第1042號
公  訴  人  臺灣臺中地方檢察署檢察官
被      告  陳彥皓


            李堃佑



上列被告等因詐欺案件，經檢察官提起公訴（109 年度偵字第31
092 號），本院判決如下：
    主    文
乙○○犯三人以上共同冒用政府機關及公務員名義詐欺取財罪，處
有期徒刑貳年。未扣案之犯罪所得新臺幣柒萬貳仟玖佰陸拾元沒
收，於全部或一部不能沒收或不宜執行沒收時，追徵其價額。
丙○○犯三人以上共同冒用政府機關及公務員名義詐欺取財罪，處
有期徒刑貳年陸月。未扣案之犯罪所得新臺幣壹萬陸仟元沒收，
於全部或一部不能沒收或不宜執行沒收時，追徵其價額。
    犯罪事實
一、丙○○（微信暱稱「諾」）、乙○○(二人所涉組織犯罪部分，
    均為另案審理)於民國108年9月某日，以每日報酬新臺幣(下
    同)2000元或取得詐欺款項2%為代價，加入真實年籍姓名不
    詳、綽號「ㄠ」、「竹」、「賀新」等成年男子為首，所屬3
    人以上，以實施詐術行為手段所組成具有持續性及牟利性之
    有結構性組織之詐欺集團，擔任提領款項之車手工作。丙○○
    、乙○○遂與綽號「ㄠ」、「竹」、「賀新」、「陳冠男」及
    所屬不法詐欺集團成員，共同意圖為自己不法之所有，基於
    冒用政府機關或公務員、三人以上共犯詐欺取財、以不正方
    法由自動付款設備取得他人之物及隱匿特定犯罪所得去向之
    洗錢之犯意聯絡，先由該詐欺集團內不詳成員佯為新北市板
    橋區某警察局員警陳世昌、檢察官，於108年10月28日致電
    丁○，向其佯稱個資遭人至板橋郵局開設帳戶涉及違法，須
    凍結其金融帳戶內款項並及交付金融帳戶存摺、提款卡以供
    監管、調查等語，致丁○陷於錯誤，而於同年11月1日，在臺
    中市烏日區中華路612巷巷口，將其所申設之合作金庫商業
    銀行帳號0000000000000號帳戶（下稱合庫帳戶）、臺灣中
    小企業銀行帳號00000000000號帳戶（下稱臺灣中小企銀帳
    戶）、新光商業銀行帳號0000000000000號帳戶（下稱新光
    商銀帳戶）及中國信託商業銀行帳號000000000000號帳戶（
    下稱中信帳戶）之存摺、提款卡及密碼交付與上開詐欺集團
    所屬成員，嗣該詐欺集團不詳成員再將附表所示之詐騙帳戶
    之提款卡先交予丙○○、「陳冠男」，再分別由丙○○在臺中交
    予乙○○、「陳冠男」在新竹交予乙○○，由乙○○於附表所示之
    時地，將附表所示帳戶之提款卡插入自動付款設備之自動櫃
    員機，並輸入丁○提供之各該帳戶之提款卡密碼，使該自動
    櫃員機辨識系統誤判乙○○係有提領之人，而以此不正方法接
    續自附表所示帳戶內，接續提領如附表所示之金額，再將提
    領之款項，連同提款卡，在臺中一併交由丙○○，在新竹則一
    併交付「陳冠男」，由該二人轉交綽號「ㄠ」、「竹」、「
    賀新」等人，嗣經警循線查悉上情。
二、案經丁○訴由臺中市政府警察局烏日分局報告臺灣臺中地方
    檢察署檢察官偵查起訴。
    理    由
壹、證據能力方面：
一、按被告以外之人於審判外之言詞或書面陳述，除法律有規定
    者外，不得作為證據，刑事訴訟法第159條第1項雖定有明文
    。惟被告以外之人於審判外之陳述，雖不符同法第159條之1
    至第159條之4之規定，而經當事人於審判程序同意作為證據
    ，法院審酌該言詞陳述或書面陳述作成時之情況，認為適當
    者，亦得為證據，同法第159條之5第1項亦有明文。本判決
    以下所引用被告以外之人於偵查中所為陳述，雖屬傳聞證據
    ，然檢察官、被告丙○○、乙○○於本院準備程序均同意該等證
    據有證據能力、於本院審理時亦未爭執該等證據之證據能力
    （見本院卷第83頁、第189頁至第190頁），本院審酌上開證
    人於偵查中陳述作成時之情況，無不能自由陳述之情形，並
    經合法調查程序，亦未有違法、不當或其他瑕疵，且與待證
    事實具有關連性，以之作為證據應屬適當，認有證據能力。
二、其餘本判決所引之非供述證據，並無證據證明係公務員違背
    法定程序所取得，亦無顯有不可信之情況，且均經本院依刑
    事訴訟法第164條、第165條踐行調查證據程序，檢察官、被
    告二人對此部分之證據能力亦均不爭執（見本院卷第83頁、
    第190頁至第193頁），應認均有證據能力。
貳、實體方面
一、訊據被告乙○○就上揭犯罪事實於警詢、偵查及本院審理時均
    坦承不諱，被告丙○○固坦承其微信暱稱是「諾」，並有於10
    8年11月1日有與一名身穿黑衣、背紅色背包之年輕人見面，
    然矢口否認有何本案犯行，辯稱：伊與被告乙○○僅有共同參
    與台南之詐欺集團案件，本件與伊無關等語置辯。經查：
（一）被害人丁○因遭詐騙，而於上揭時地交付其所申設之合庫帳戶、臺灣中小企銀帳戶、新光商銀帳戶及中信帳戶之存摺、提款卡及密碼予詐欺集團不詳成員，其後被告乙○○並於附表所示時間，持附表所示帳戶之提款卡至附表所示地點，提領如附表所示款項等情，業據被告乙○○坦承在卷，核與被害人丁○於警詢及本院審理時證述情節相符，並有合作金庫商業銀行烏日分行108年12月12日合金烏日字第1080003742號函暨所附被害人合庫銀行交易明細、臺灣中小企業銀行國內作業中心109年2月5日109忠法查密字第06017號書函暨所附被害人臺灣中小企銀帳戶交易明細、被害人中信帳戶交易明細、臺灣新光商業銀行股份有限公司集中作業部108年12月3日新光銀集作字第1080070337號函暨所附被害人新光銀行帳戶交易明細、監視器畫面擷圖共125張在卷可稽（見警卷第41頁至第85頁、第93頁至第117頁、第121頁至第155頁、第159頁至第177頁），足徵被告乙○○自白與事實相符，堪以信採。
（二）被告丙○○固坦承其微信暱稱確實是「諾」，於108年11月1
      日聽從綽號「ㄠ」之人，前往臺中市○○區○○路000號附近，
      與一名身穿黑衣背紅色背包的年輕人碰面，然當日並未向
      該名年輕人拿取東西，本案與其無涉等語置辯，然上揭犯
      罪事實，業據證人即同案被告乙○○於警詢、偵查及本院審
      理時均證述：領錢之前，暱稱「諾」的人會拿卡片來給伊
      ，並口頭告知提款卡密碼，領完錢之後伊當天就會把錢及
      卡片一起交回去給他，被告丙○○會確認金額是否正確，伊
      在臺中所提領之款項，均係交給被告丙○○，二人於108年1
      1月15日下午3時13分許，亦有在臺中市烏日區中山路1段6
      38巷旁見面，兩人除本案詐欺集團工作外，並無其他交情
      等語（見警卷第17頁至第18頁；本院卷第152頁至第178頁
      ）；告訴人於警詢及本院審理時亦證述：108年11月1日伊
      係將存摺等物交付一名身穿黑衣、背橘紅色包包之人等語
      （見本院卷第180頁），又被告丙○○確有於108年11月1日
      在臺中市○○區○○路000號，與向告訴人拿取存摺、提款卡
      之身穿黑衣、背紅色背包之男子見面，嗣於108年11月15
      日下午3時13分許，又與被告乙○○在臺中市烏日區中山路1
      段638巷旁見面，其後被告乙○○旋於同日時23分至35分間
      ，分別前往臺中市○○區○○路○段000號烏日分行、中華路61
      6號臺灣中小企銀烏日分行及中華路593號統一超商吉宏門
      市提領如附表編號18至20所示款項，有前開交易明細及提
      領畫面擷圖及監視器畫面擷圖20張可憑（見警卷第55頁至
      第65頁、第81頁至第85頁）。參以被告乙○○於警詢、偵查
      及本院審理時就其所涉本案犯行均坦承不諱，與被告丙○○
      除詐欺集團工作外，平時並無交情往來，亦無任何金錢糾
      紛或仇恨嫌隙（見本院卷第173頁至第174頁），自無刻意
      誣陷被告丙○○之理。且被告二人見面之地點為一般住宅區
      ，如非係為尋求隱密、渺無人跡之處交付提款卡或贓款，
      被告二人當無在該處見面之動機或理由，亦證證人乙○○證
      述情節與事實相符，應可信採。據此，倘被告丙○○非本案
      詐欺集團成員，與被告乙○○共犯本案犯行，何以被告丙○○
      需於告訴人交付帳戶存摺、提款卡等物之際，前往與拿取
      告訴人帳戶之人碰面，甚於被告乙○○提領告訴人帳戶款項
      前與被告乙○○在巷弄內見面，顯見被告丙○○確為本案詐欺
      集團成員無誤。另被告丙○○固以當日雖有與該名年輕人碰
      面，但並未向該名年輕人拿取東西等語置辯，惟詐欺集團
      分工細膩，為分散風險，避免向被害人詐取帳戶存摺、提
      款卡或提領過程中，遭成員私自侵占入己，而指示把風之
      人之情形，所在多有，渠等均係基於為確保詐欺集團可獲
      取詐欺贓款之同一目的，是縱當日被告丙○○未實際拿取告
      訴人之存摺、提款卡等物，亦不影響被告丙○○參與本案犯
      行之認定。
（三）綜上所述，本案事證明確，被告二人犯行均可認定，應予
      依法論科。
二、論罪科刑
（一）按洗錢防制法所稱洗錢，指下列行為：一、意圖掩飾或隱
      匿特定犯罪所得來源，或使他人逃避刑事追訴，而移轉或
      變更特定犯罪所得。二、掩飾或隱匿特定犯罪所得之本質
      、來源、去向、所在、所有權、處分權或其他權益者。三
      、收受、持有或使用他人之特定犯罪所得，洗錢防制法第
      2條定有明文。故行為人如有上揭各款所列洗錢行為者，
      即成立同法第14條第1項之洗錢罪。從而，倘詐欺集團向
      被害人施用詐術後，為隱匿其詐欺所得財物之去向，而令
      被害人將其款項轉入該集團所持有、使用之人頭帳戶，並
      由該集團所屬之車手前往提領詐欺所得款項，如能證明該
      帳戶內之資金係本案詐欺之特定犯罪所得，即已該當於洗
      錢防制法第14條第1項之洗錢罪（最高法院108年台上字第
      1744號判決意旨參照）。經查，本案被告二人與綽號「ㄠ
      」、「竹」、「賀新」之人及渠等所屬之詐欺集團成員，
      於犯罪事實所載時間詐得告訴人之存摺、提款卡後，再由
      被告乙○○聽從指示於附表所示時間，持附表所示提款卡，
      前往附表所示地點，提領如附表所示金額後，再分別將提
      領款項交付丙○○及詐欺集團不詳成員，並由丙○○及不詳成
      員轉交所屬詐欺集團，渠等於提領出詐欺犯罪所得後，復
      藉由層層轉交之行為轉變犯罪所得之物理空間，而隱匿金
      錢來源為前開詐欺所得贓款，製造金流之斷點，並妨礙國
      家對於詐欺犯罪所得之追查，所為實已該當一般洗錢罪無
      疑，且被告二人均明知提領款項為詐欺所得且於交付上手
      後，對於該筆贓款之流向均不清楚而無法掌握，足見主觀
      上有隱匿該財產與犯罪之關聯性，以躲避國家追訴、處罰
      之故意，是被告二人確有共同隱匿移轉加重詐欺取財之特
      定犯罪所得之行為甚明，自應該當洗錢防制法第14條第1
      項之一般洗錢罪。
（二）次按刑法第339條之2第1項之以不正方法由自動付款設備
      取得他人之物罪，其所謂「不正方法」，係泛指一切不正
      當之方法而言，並不以施用詐術為限，例如以強暴、脅迫
      、詐欺、竊盜或侵占等方式取得他人之提款卡及密碼，再
      冒充本人由自動提款設備取得他人之物，或以偽造他人之
      提款卡由自動付款設備取得他人之物等等，均屬之（最高
      法院94年度台上字第4023號判決意旨參照）。本案被告丙
      ○○將告訴人提款卡交付被告乙○○，再由被告乙○○持告訴人
      之提款卡，將之插入自動付款設備之自動櫃員機後，輸入
      告訴人提款卡密碼，佯裝其為告訴人本人，使該自動櫃員
      機辨識系統誤判被告乙○○係有提領權之人，而以此不正方
      法接續自告訴人帳戶內提領附表所示款項，參以上開說明
      ，自應成立刑法第339條之2第1項之罪。
（三）核被告丙○○、乙○○所為，均係犯刑法第339條之4第1項第1
      款、第2款之三人以上共同冒用政府機關及公務員名義犯
      詐欺取財罪、第339條之2第1項之非法由自動付款設備取
      財罪、洗錢防制法第14條第1項之一般洗錢罪。
（四）按共同正犯之成立，只須具有犯意之聯絡與行為之分擔，
      既不問犯罪動機起於何人，亦不必每一階段犯行，均經參
      與，且意思之聯絡不限於事前有協議，即僅於行為當時有
      共同犯意之聯絡者，亦屬之。其表示之方法，亦不以明示
      通謀為必要，即相互間有默示之合致，亦無不可。而共同
      實施犯罪行為之人，在合同意思範圍以內，各自分擔犯罪
      行為之一部，相互利用他人之行為，以達其犯罪目的者，
      即應對全部所發生之結果，共同負責，是共同正犯在犯意
      聯絡範圍內之行為，應同負全部責任；又共同正犯之意思
      聯絡，原不以數人間直接發生者為限，即有間接之聯絡者
      ，亦包括在內。如甲分別邀約乙、丙犯罪，雖乙、丙間彼
      此並無直接之聯絡，亦無礙於其為共同正犯之成立（最高
      法院28年上字第3110號、34年上字第862號、73年台上字
      第2364號、77年台上字第2135號判決意旨參照）。觀諸該
      詐欺集團之犯罪型態，係由多人分工方能完成，倘其中某
      一環節脫落，將無法順利達成詐欺結果，該犯罪集團成員
      雖因各自分工不同而未自始至終參與其中，惟其等所參與
      之部分行為，仍係相互利用該犯罪集團其他成員之行為，
      以遂行犯罪目的，是被告二人主觀上既知悉綽號「ㄠ」、
      「竹」、「賀新」為詐欺集團成員，而有參與詐欺犯罪之
      認識，客觀上亦有提領詐欺款項，並上繳而隱匿犯罪所得
      去向之行為分工，自應對各該參與之不法犯行及結果共同
      負責，揆諸前揭裁判意旨及說明，被告自應與該詐欺集團
      其他成員就本案加重詐欺取財、非法由自動付款設備取財
      及一般洗錢等犯行負共同正犯之責任。是被告二人及綽號
      「ㄠ」、「竹」、「賀新」等人及其等所屬詐欺集團其他
      成員彼此就本案犯行，具有犯意聯絡及行為分擔，自應依
      刑法第28條論以共同正犯。
（五）按數行為於同時同地或密切接近之時地實施，侵害同一之
      法益，各行為之獨立性極為薄弱，依一般社會健全觀念，
      在時之接續施行，合為包括之一行為予以評價，較為合理
      ，則屬接續犯，而為包括之一罪（最高法院86年台上字第
      3295號判例意旨參照）。查被告二人所屬上開詐欺集團不
      詳成員以上揭方式對告訴人施以詐術後，致告訴人交付上
      開金融帳戶之存摺、提款卡等物，並告知密碼後，由被告
      丙○○及詐欺集團不詳成員交付附表所示帳戶提款卡予被告
      乙○○，由被告乙○○於附表所示時間，分次提領如附表所示
      之款項，顯係基於單一之犯意，於密接之時間內，數次提
      領詐欺款項，侵害同一告訴人之財產法益，其各次提領款
      項之行為間難以分割，自均應論以接續犯之一行為。被告
      二人就對告訴人以一行為同時構成上開3罪，為想像競合
      犯，應依刑法第55條規定，從一重以三人以上共同冒用政
      府機關及公務員名義犯詐欺取財罪處斷。
（六）另按「想像競合犯之處斷刑，本質上係『刑之合併』。其所
      謂從一重處斷，乃將想像競合犯組成之評價上數罪，合併
      為科刑一罪，其所對應之刑罰，亦合併其評價上數罪之數
      法定刑，而為一個處斷刑。易言之，想像競合犯侵害數法
      益者皆成立犯罪，論罪時必須輕、重罪併舉論述，同時宣
      告所犯各罪名，包括各罪有無加重、減免其刑之情形，亦
      應說明論列，量刑時併衡酌輕罪部分量刑事由，評價始為
      充足，然後依刑法第55條前段規定『從一重處斷』，非謂對
      於其餘各罪可置而不論。因此，法院決定處斷刑時，雖以
      其中最重罪名之法定刑，做為裁量之準據，惟於裁量其輕
      重時，仍應將輕罪合併評價在內。原判決既以上訴人如其
      附表一各犯行，均係犯刑法第339條之4第1項第2款之三人
      以上共同詐欺取財罪、洗錢防制法第14條第1項之洗錢罪
      ，而各依想像競合犯從一重之加重詐欺罪處斷。但對於上
      訴人於偵查、審判中自白各犯行，何以未可適用洗錢防制
      法第16條第2項之規定就所犯同法第14條第1項之洗錢罪部
      分減輕其刑，僅泛言：上訴人此部分均已從一重之刑法第
      339條之4第1項第2款之罪處斷，無從適用前述規定減刑，
      於法自有未合」（最高法院108年度台上字第4405號、第4
      408號刑事判決意旨參照）。洗錢防制法第16條第2項規定
      ：「犯前2條之罪（即洗錢防制法第14條之一般洗錢罪、
      同條例第15條之特殊洗錢罪），在偵查或審判中自白者，
      減輕其刑」。因被告乙○○於警詢、偵查及本院審理程序中
      就本案所犯之一般洗錢罪之犯行均自白，爰就被告乙○○所
      犯一般洗錢罪部分，依洗錢防制法第16條第2項規定，減
      輕其刑。
（七）爰以行為人責任為基礎，審酌被告二人正值青年，非無謀
      生能力，不思循正當途徑獲取財物，竟為貪圖輕易獲得金
      錢，滿足一己物慾，而加入詐欺集團，危害社會治安及人
      際信任，除使檢警追查困難外，亦使告訴人無從追回被害
      款項，總計提領款項高達364萬餘元，對告訴人造成之財
      產損害甚鉅，所為實值非難；另考量被告乙○○犯後始終坦
      承犯行並與告訴人成立調解，被告丙○○則矢口否認犯行且
      未與告訴人成立調解等犯後態度，有本院調解程序筆錄、
      電話紀錄表可證（見本院卷第211頁至第217頁）、被告二
      人於集團內分擔之角色等；兼衡被告乙○○自陳高中肄業之
      智識程度，從事網拍，需扶養父親、祖父母；被告丙○○自
      陳高中畢業之智識程度、擔任水泥工、目前有兩名未成年
      子女需扶養等一切情狀（見本院卷第196頁），分別量處
      如主文所示之刑。公訴人就被告丙○○部分，具體求刑為有
      期徒刑4年，猶嫌過重，併此敘明。
三、沒收
（一）按沒收兼具刑罰與保安處分之性質，以剝奪人民之財產權
      為內容，係對於人民基本權所為之干預，自應受法律保留
      原則之限制。共同犯罪行為人之組織分工及不法所得，未
      必相同，特別是集團性或重大經濟、貪污犯罪，彼此間犯
      罪所得之分配懸殊，其分配較少甚或未受分配之人，如仍
      應就全部犯罪所得負連帶沒收之責，超過其個人所得之剝
      奪，無異代替其他犯罪參與者承擔刑罰，顯失公平。故共
      同犯罪之人，其所得之沒收，應就各人分得之數為之（最
      高法院104年度台上字第2986號判決及104年度第14次刑事
      庭會議決議意旨參照）。是以犯罪所得之沒收、追徵，應
      就各人分受所得之數為沒收。查被告乙○○自承伊於參與該
      詐欺集團之初約定報酬為提領金額之2％（見本院卷第82頁
      ），查本案總計提領金額為364萬8000元，總計報酬為729
      60元等語，業據被告於本院審理時供陳在卷（見本院卷第
      162頁），此部分金額自屬為被告乙○○本案之犯罪所得，
      既未扣案且迄今未返還告訴人，自應依刑法第38條之1第1
      項前段、第3項之規定宣告沒收，並於全部或一部不能沒
      收或不宜執行沒收時，追徵其價額。至檢察官執行沒收時
      ，如被告乙○○業依調解條件支付，而有實際發還部分之款
      項，僅係由檢察官另行扣除，併此說明。另被告丙○○就本
      案矢口否認犯行，然參以被告丙○○前於警詢時自陳：每次
      拿東西的酬勞是2000元等語（見警卷第24頁），證人即同
      案被告乙○○亦陳：在臺中提領之提款卡及款項均係交付被
      告丙○○，每次提領都是當天交付提款卡，被告丙○○有向伊
      表示過其每次可拿1至2000元等語（見本院卷第163頁），
      參以被告乙○○於臺中期間提領之日期分別為108年11月2日
      （即附表編號1至2）、4日（即附表編號3、5）、5日（即
      附表編號6至8）、14日至17日（即附表編號15至25）及21
      日（即附表編號32、33），共8日，總計犯罪所得為1萬60
      00元，此部分自屬為被告丙○○本案之犯罪所得，既未扣案
      且迄今未返還告訴人，自應依刑法第38條之1第1項前段、
      第3項之規定宣告沒收，並於全部或一部不能沒收或不宜
      執行沒收時，追徵其價額。
（二）又洗錢防制法第18條第1項固規定「犯第14條之罪，其所
      移轉、變更、掩飾、隱匿、收受、取得、持有、使用之財
      物或財產上利益，沒收之；犯第15條之罪，其所收受、持
      有、使用之財物或財產上利益，亦同」，此一規定採取義
      務沒收主義，只要合於前述規定，法院即應為相關沒收之
      諭知，然該洗錢行為之標的是否限於行為人所有者始得宣
      告沒收，法無明文，實務上一向認為倘法條並未規定「不
      問屬於犯罪行為人與否均沒收」時，自仍以屬於被告所有
      者為限，始應予沒收。暨參諸最高法院100年度台上字第5
      026號判決「毒品危害防制條例第19條第1項關於沒收之規
      定，固採義務沒收主義，凡犯同條例第4條至第9條、第12
      條、第13條或第14條第1項、第2項之罪者，其供犯罪所用
      或因犯罪所得之財物，均應諭知沒收。但該法條並未規定
      『不問屬於犯罪行為人與否』，均沒收之，自仍以屬於被告
      所有者為限，始應予以沒收」之意旨，本院認在洗錢防制
      法並未規定「不問屬於犯罪行為人與否」之情形下，自宜
      從有利於被告之認定。從而，被告二人本案洗錢標的金額
      ，即為被告乙○○附表所示之提領款項，然提領之款項均經
      被告乙○○交付被告丙○○、「陳冠男」，由被告丙○○、「陳
      冠男」轉交綽號「ㄠ」、「竹」、「賀新」等人，應認除
      上開被告乙○○、丙○○對之已無處分權限，又未再實際管領
      之，依前揭說明，即非被告二人所有之物，自不得適用上
      開洗錢防制法之特別沒收規定，就被告提領附表所示之金
      額部分予以宣告沒收之。
據上論斷，應依刑事訴訟法第299條第1項前段，洗錢防制法第14
條第1項、第16條第2項，刑法第11條前段、第28條、第339條之2
第1項、第339條之4第1項第1款、第2款、第55條、第38條之1第1
項前段、第3項，刑法施行法第1條之1第1項，判決如主文。
本案經檢察官黃秋婷提起公訴，檢察官甲○○到庭執行職務。
中　　華　　民　　國　 110 　　年　　 12 　月　 7 　　日
                  刑事第十九庭 審判長法  官  李婉玉
                                     法  官  林雷安
                                     法  官  吳逸儒
以上正本證明與原本無異。
如不服本判決應於收受送達後20日內向本院提出上訴書狀，並應
敘述具體理由；其未敘述上訴之理由者，應於上訴期間屆滿後20
日內向本院補提理由書（均須按他造當事人之人數附繕本）「切
勿逕送上級法院」。
告訴人或被害人如不服判決，應備理由具狀向檢察官請求上訴，
上訴期間之計算，以檢察官收受判決正本之日起算。
       　 　　 　　　　　　　　　　　書記官  陳俞君
中　　華　　民　　國　 110 　　年　　 12 　月　 7 　　日
附表
編號 提領時間 提領金額 提領帳戶 提領地點 1 108年11月2日 30000元 丁○之合作金庫銀行帳號0000000000000000號帳戶（下稱合作金庫銀行帳戶） 臺中市○○區○○○道○段000號合作金庫朝馬分行   30000元     30000元     30000元     21000元   2 108年11月2日16時25分至16時29分 30000元 丁○之臺灣中小企業銀行帳號00000000000000號帳戶（下稱臺灣中小企銀帳戶） 臺中市○○區○○○道○段000號臺灣中小企銀西屯分行   30000元     30000元     10000元   3 108年11月4日14時58分至15時 30000元 合作金庫銀行帳戶 臺中市○○區○○○路○段000號合作金庫南屯分行   30000元   4 108年11月4日15時33分至15時55分 30000元 丁○之新光銀行帳號0000000000000000號帳戶（下稱新光銀行帳戶） 新竹市○○路000號新光銀行竹北分行   30000元     30000元     4000元   5 108年11月4日16時42分至16時47分 20000元 臺灣中小企銀帳戶 臺中市○區○○○道○段000號臺灣銀行健行分行   20000元     20000元     20000元     20000元   6 108年11月5日14時37分至14時39分 30000元 新光銀行帳戶 臺中市○○區○○路0段000號新光銀行北屯分行   30000元     30000元     10000元   7 108年11月5日15時37分 30000元 合作金庫銀行帳戶 臺中市○區○○路0號合作金庫中興分行   20000元   8 108年11月5日16時20分至16時22分 30000元 臺灣中小企銀帳戶 臺中市○區○○○道○段000號臺灣中小企銀臺中分行   14000元   9 108年11月6日12時1分至12時03分 30000元 新光銀行帳戶 新竹市○○路000號新光銀行竹北分行   30000元     30000元     10000元   10 108年11月7日15時56分至15時59分 30000元 新光銀行帳戶 新竹市○○路000號新光銀行竹北分行   30000元     30000元     30000元   11 108年11月8日11時53分至11時55分 30000元 新光銀行帳戶 新竹市○○路000號新光銀行竹北分行   30000元     30000元     30000元   12 108年11月9日12時57分至12時59分 30000元 新光銀行帳戶 新竹市○○路000號新光銀行竹北分行   30000元     30000元     30000元   13 108年11月10日10時32分至10時34分 30000元 新光銀行帳戶 新竹市○○路000號新光銀行竹北分行   30000元     30000元     30000元   14 108年11月11日11時46分至11時47分 30000元 新光銀行帳戶 新竹市○○路000號新光銀行竹北分行   30000元     30000元     10000元   15 108年11月14日15時42分 30000元 合作金庫銀行帳戶 臺中市○○區○○路○段00號合作金庫西屯分行   30000元     30000元     30000元     30000元   16 108年11月14日17時30分至17時36分 20000元 臺灣中小企銀帳戶 臺中市○○區○○路○段00號臺灣銀行西屯分行   20000元     20000元     20000元     20000元   17 108年11月14日17時50分 120000元 丁○之中國信託銀行帳號000000000000000號帳戶（下稱中國信託帳戶） 臺中市○○區○○路○段00號統一超商文心門市 18 108年11月15日15時23分至15時27分 30000元 合作金庫銀行帳戶 臺中市○○區○○路○段000號烏日分行   30000元     30000元     30000元     30000元   19 108年11月15日15時31分至15時33分 30000元 臺灣中小企銀帳戶 臺中市○○區○○路000號臺灣中小企銀烏日分行   30000元     30000元     10000元   20 108年11月15日15時35分 120000元 中國信託帳戶 臺中市○○區○○路000號統一超商吉宏門市 21 108年11月16日12時5分至12時8分 20000元 臺灣中小企銀帳戶 臺中市○區○○○道○段000號臺灣銀行健行分行   20000元     20000元     20000元     20000元   22 108年11月16日12時19分至12時20分 30000元 合作金庫銀行帳戶 臺中市○區○○路0號合作金庫中興分行   30000元     30000元     30000元     30000元   23 108年11月16日12時29分 114000元 中信帳戶 臺中市○區○○路00號統一聯華店 24 108年11月17日10時5分至10時7分 20000元 臺灣中小企銀帳戶 臺中市○區○○○道○段000號臺灣銀行健行分行   20000元     14000元   25 108年11月17日10時17分 30000 元 合作金庫銀行帳戶 臺中市○區○○路0號合作金庫中興分行   30000元     30000元     30000元     30000元   26 108年11月18日19時51分至19時57分 30000元 合作金庫銀行帳戶 新竹市○區○○街00號合作金庫竹塹分行   30000元     30000元     30000元     30000元   27 108年11月18日20時 120000元 中國信託帳戶 新竹市○區○○街00號統一超商東環門市 28 108年11月19日15時48分至15時54分 30000元 合作金庫銀行帳戶 新竹市○區○○街00號合作金庫竹塹分行   30000元     30000元     30000元     30000元   29 108年11月19日15時57分 120000元 中國信託帳戶 新竹市○區○○街00號統一超商東環門市 30 108年11月19日16時7分至16時8分 30000元 新光銀行帳戶 新竹市○○路000號新光銀行竹北分行   30000元     30000元     30000元   31 108年11月21日12時14分至12時16分 30000元 新光銀行帳戶 新竹市○○路000號新光銀行竹北分行   30000元     30000元     30000元   32 108年11月21日12時34分 30000元 合作金庫銀行帳戶 臺中市○區○○路0號合作金庫中興分行   20000元   33 108年11月21日12時43分 110000元 中國信託帳戶 臺中市○區○○路00號統一超商聯華門市 34 108年11月22日14時36分至14時38分 30000元 新光銀行帳戶 新竹市○○路000號新光銀行竹北分行   30000 元     1000元   
附錄論罪科刑法條：
洗錢防制法第14條
有第二條各款所列洗錢行為者，處7年以下有期徒刑，併科新臺
幣5百萬元以下罰金。
前項之未遂犯罰之。
前二項情形，不得科以超過其特定犯罪所定最重本刑之刑。

中華民國刑法第339條之2（違法由自動付款設備取得他人之物之
處罰）
意圖為自己或第三人不法之所有，以不正方法由自動付款設備取
得他人之物者，處3年以下有期徒刑、拘役或30萬元以下罰金。
以前項方法得財產上不法之利益或使第三人得之者，亦同。
前二項之未遂犯罰之。

中華民國刑法第339條之4
犯第339條詐欺罪而有下列情形之一者，處1年以上7年以下有期
徒刑，得併科1百萬元以下罰金：
一、冒用政府機關或公務員名義犯之。
二、三人以上共同犯之。
三、以廣播電視、電子通訊、網際網路或其他媒體等傳播工具，
    對公眾散布而犯之。
前項之未遂犯罰之。